【裁判字號】    98,訴,457
【裁判日期】    980914
【裁判案由】    清償債務
【裁判全文】
臺灣桃園地方法院民事判決               98年度訴字第457號
原      告  萬泰商業銀行股份有限公司
法定代理人  甲○○
訴訟代理人  丙○○
被      告  乙○○
上列當事人間請求清償債務事件，於民國98年8 月31日言詞辯論
終結，本院判決如下：
    主  文
被告應給付原告新臺幣伍拾萬貳仟肆佰陸拾肆元，及其中新臺幣
肆拾玖萬捌仟伍佰貳拾元部分，自民國九十七年十月二十一日起
至清償日止，按週年利率百分之二十計算之利息。
訴訟費用由被告負擔。
    事實及理由
一、原告起訴主張：被告於民國91年5月7日與原告訂立小額循環
    信用貸款契約，約定被告以GEORGE＆MARY現金卡為工具循環
    使用，於繳款期限前按年利率18.25 ％計算利息；逾期未清
    償，則依年利息20％計算遲延利息。詎被告自97年10月20日
    起，即未依約給付本息，依系爭契約第11條約定已喪失期限
    利益，全部債務視為到期。被告尚積欠新臺幣（下同）502,
    464元（本金498,520 元；給付期限前利息3,944元），經原
    告催討，被告置之不理，爰依消費借貸法律關係提起本件訴
    訟，並聲明如主文所示。
二、被告則以：就原告主張之金額不爭執，惟其要求之利息太高
    ，要我分3 期還款，我無能為力等語，作為抗辯。並聲明：
    原告之訴駁回。
三、本件原告主張之事實，業據其提出小額循環信用貸款契約、
    契約變更約定書及交易記錄（皆為影本）各1 件為證，核屬
    相符，且經被告自認屬實，自堪信為真實。另被告抗辯利息
    太高等語。惟查，本件原告請求被告給付按週年利率20% 計
    算之遲延利息，係依兩造合意簽訂之小額循環信用貸款契約
    第7 條之約定而為請求，且被告既同意本件之貸款利息為按
    週年利率18.25 ％計算利息，則尚難認原告請求被告給付按
    週年利率20% 計算之遲延利息有太高之情事，況且上開遲延
    利息之約定亦未超過民法第205 條規定之法定最高利率之限
    制，是被告抗辯本件利息太高云云，尚不足採。至被告抗辯
    其無力清償等情，然此僅為將來強制執行有無結果之問題，
    尚難據此為拒絕清償之抗辯（最高法院19年上字第1733號判
    例參照）。
四、次按消費借貸契約，借用人應於約定期限內，返還與借用物
    種類、品質、數量相同之物；又遲延之債務，以支付金錢為
    標的者，債權人得請求依法定利率計算之遲延利息，但約定
    利率較高者，仍從其約定利率；民法第478條前段、第233條
    第1 項分別定有明文。本件被告與原告成立系爭消費借貸契
    約，卻自97年10月20日起即未依約履行，依兩造前開約定，
    全部債務視為到期，被告即應給付積欠之借款及依約定利率
    計算之利息。從而，原告依消費借貸之法律關係，請求被告
    應給付原告如主文所示之借款本金、利息及違約金，為有理
    由，應予准許。
五、結論：原告之訴為有理由，依民事訴訟法第78條，判決如主
    文。
中    華    民    國    98    年    9    月    14     日
                  民事第二庭    法  官  黃漢權
以上正本係照原本作成
如對本判決上訴，須於判決送達後20日內向本院提出上訴狀
中    華    民    國    98    年    9    月    14     日
                            書記官  郭玉芬


司法院資訊處製作；財團法人民間司法改革基金會備份。
